【裁判字號】    95,簡上,14
【裁判日期】    950317
【裁判案由】    竊盜
【裁判全文】
臺灣花蓮地方法院刑事判決              95年度簡上字第14號
上  訴  人  臺灣花蓮地方法院檢察署檢察官
被      告  甲○○
                      號2樓
上列上訴人因被告竊盜案件，不服本院花蓮簡易庭中華民國94年
11月30日94年度花簡字第814 號之第一審判決（聲請簡易判決處
刑書案號：94年度偵字第3029號），提起上訴，本院管轄之第二
審合議庭判決如下︰
    主  文
上訴駁回。
    事實及理由
一、、本案經本院審理結果，認第一審判決依攜帶兇器竊盜罪，
    判處被告甲○○有期徒刑6月，並諭知易科罰金之折算標準
    ，及緩刑2年，認事用法及量刑均無不當，應予維持，並引
    用原審判決書記載之事實、證據及理由。
二、上訴意旨略以：被告犯罪後未賠償告訴人所受之損失，原審
    量刑過輕，請求撤銷原判決云云。
三、經查：本案被告確有攜帶兇器竊盜之犯行，已據被告於本院
    審理中供承不諱，核與告訴人乙○○於警詢之指訴相符，並
    有現場照片8幀、贓物認領保管單1紙在卷可稽，且有鋤頭1
    把扣案可佐，足徵被告之自白，與事實相符，堪可採憑。是
    以，被告所犯刑法第321條第1項第3款之攜帶兇器竊盜罪，
    事證明確，原審判決就認定事實及適用法律均無違誤。且查
    ，量刑之輕重係實體法上賦予法院得為自由裁量之事項，原
    審基於被告犯罪事實之認定，在法定刑度內而為量刑，並查
    無逾越法律規定範圍或濫用權限情事。又被告並無前科，有
    台灣高等法院被告前案紀錄表1份在卷可查，其犯罪後坦承
    竊盜犯行，尚知悔悟，且竊得財物業已由被害人全部領回，
    有上開贓物認領管單1紙在卷可憑，況其所竊取之山藥地瓜
    49 公斤，價值約1470元乙節，亦據證人即被害人乙○○於
    警詢時證述明確（見警卷第3頁），則該等物品之價值尚屬
    輕微，而犯罪所生之損害亦非重大，至被告事後雖未能與告
    訴人達成民事和解，迄今均未賠償告訴人之損害，惟此乃雙
    方對於賠償之金額未能達成一致共識之故，業據被告陳明在
    卷，參以告訴人於本院審理中陳稱：被告以前曾說要賠伊新
    台幣（下同）3萬元，現在只要賠伊6千元，伊不願意和解等
    語（本院卷第29頁），堪認雙方對於和解金額之認知歧異過
    大，並無達成和解之可能。從而，本院認為依刑法第57條之
    規定，審酌被告犯罪手段、所生損害及犯罪後態度等一切情
    狀，原審量刑尚稱允當，並無過輕之情形，則公訴人持前揭
    理由提起上訴，請求撤銷原判決，即屬無據，其上訴為無理
    由，應予駁回。
據上論斷，應依刑事訴訟法第455條之1第1項、第3項、第368條
、第373條，判決如主文。
本案經檢察官李子春到庭執行職務。
中    華    民    國    95     年    3    月    17     日
                  臺灣花蓮地方法院刑事第二庭
                      審判長法  官    李豫雙
                            法  官    林韋岑
                            法  官    俞秀美
以上正本證明與原本無異。
本件不得上訴。
                            書記官
中    華    民    國    95     年    3    月    17     日


司法院資訊處製作；財團法人民間司法改革基金會備份。
